【裁判字號】    94,易,545
【裁判日期】    950221
【裁判案由】    毒品危害防制條例
【裁判全文】
臺灣基隆地方法院刑事判決               94年度易字第545號
公  訴  人  臺灣基隆地方法院檢察署檢察官
被      告  乙○○
上列被告因違反毒品危害防制條例案件，經檢察官提起公訴（94
年度毒偵字第2073號、第2338號）及移送併辦（台灣基隆地方法
院檢察署94年度毒偵字第2544號、第3053號），本院裁定由受命
法官獨任進行簡式審判程序，茲判決如下：
    主  文
乙○○連續施用第二級毒品，處有期徒刑捌月。扣案如附表所載
之第二級毒品安非他命，均沒收銷燬之。又連續持有第一級毒品
，處有期徒刑伍月。扣案如附表所示之第一級毒品海洛因，均沒
收銷燬之。應執行有期徒刑壹年。扣案如附表所示之第二級毒品
安非他命、第一級毒品海洛因均沒收銷燬之。
    事  實
一、乙○○前因施用毒品案件，經法院裁定入觀察勒戒處所觀察
    勒戒後，認無繼續施用毒品傾向，於94年7 月15日獲釋出勒
    戒所，並由台灣基隆地方法院檢察署檢察官於94年7 月13日
    以94年度毒偵緝字第78號為不起訴處分確定。詎其於觀察勒
    戒執行完畢獲釋後5 年內，復基於施用第二級毒品之概括犯
    意，自94年7 月25日起，至同年11月10日中午止，在其所有
    停放在基隆市○○○路118巷9弄13之3 號住處附近之汽車內
    ，以將第二級毒品安非他命放入玻璃球吸食器內用火燒烤吸
    取煙霧之方式，約6至7日施用1 次之頻率，連續非法施用第
    二級毒品安非他命多次。乙○○又基於持有第一級毒品海洛
    因之概括犯意，先於94年8 月27日12時許，在基隆市火車站
    廁所內，向真實姓名年籍不詳綽號「阿東」之男子，取得第
    一級毒品海洛因1 小包（淨重0.01公克），而非法持有之；
    復於94年9月11日20時許，在基隆市○○○路台北大鎮與情
    人湖附近，向真實姓名年籍不詳綽號「阿孝」之男子，取得
    第一級毒品海洛因1 小包（淨重0.17公克），而非法持有之
    。乙○○分別於附表所載時、地為警查獲，並扣得如附表所
    示之物。
二、案經基隆市警察局第一分局移送臺灣基隆地方法院檢察署檢
    察官偵查終結提起公訴暨基隆市警察局第二分局、第三分局
    報告台灣基隆地方法院檢察署檢察官偵查終結移送併案審理
    。
    理  由
一、本件被告乙○○所犯者非為死刑、無期徒刑、最輕本刑為3
    年以上有期徒刑之罪或高等法院管轄第一審案件，其於準備
    程序進行中，先就被訴事實暨移送併辦事實為有罪之陳述，
    經告知其簡式審判程序之旨，並聽取公訴人之意見後，本院
    依刑事訴訟法第273條之1第1 項之規定，裁定由受命法官獨
    任進行簡式審判程序，合先敘明。
二、上開事實，業據被告於本院審理中自白不諱，而其先後4 次
    於附表所示時間為警查獲後，經員警採集其之尿液，送台灣
    尖端先進生技醫藥股份有限公司檢驗結果，均呈施用第二級
    毒品安非他命代謝後之安非他命陽性反應等情，有該公司出
    具之濫用藥物檢驗報告4 份附卷可稽，本案且有如附表所示
    之第二級毒品安非他命、第一級毒品海洛因扣案可佐，並有
    法務部調查局鑑定通知書2 份存卷可參，足認被告之自白與
    事實相符，可以採信。又被告有如事實欄所載因施用毒品案
    件，經觀察勒戒執行完畢，於94年7 月15日獲釋出勒戒處所
    等情，亦有台灣高等法院被告前案紀錄表在卷為憑，顯見被
    告係在前次觀察勒戒執行完畢釋放後5 年內再犯施用毒品之
    罪者。本案事證明確，被告犯行洵堪認定，應依法論科。
三、核被告所為，係犯毒品危害防制條例第10條第2 項之施用第
    二級毒品罪及同條例第11條第1 項之持有第一級毒品罪。其
    持有第二級毒品安非他命之低度行為，應為施用第二級毒品
    之高度行為所吸收，不另論罪。又被告所為數施用毒品安非
    他命行為，時間緊接，所犯罪名相同，顯係出於概括之犯意
    為之，為連續犯，應依刑法第56條之規定以一連續施用第二
    級毒品罪論，並加重其刑。至被告所為數持有毒品海洛因行
    為，亦時間緊接，所犯罪名相同，顯係出於概括之犯意為之
    ，為連續犯，亦應依刑法第56條之規定以一連續持有第一級
    毒品罪論，並加重其刑。被告所犯上開連續施用第二級毒品
    與連續持有第一級毒品二罪間，犯意各別，罪名互異，應分
    論併罰。檢察官雖僅就被告自94年7月下旬某日起，至同年8
    月23日下午23時止，連續非法施用第二級毒品安非他命，及
    於94年8 月27日20時許，非法持有第一級毒品海洛因之犯行
    起訴，但如事實欄所載其餘未起訴部分，與起訴書所載部分
    ，既有如上所述之裁判上一罪連續犯關係，審判上不可分割
    ，自為起訴效力所及，本院應併予審理，併敘明之。爰審酌
    被告多次施用第二級毒品安非他命，不僅毫無決心加以戒除
    ，更自他人取得第一級毒品海洛因，顯見被告自制能力甚差
    ，易受外界影響，亟需較長時間與原有生活環境隔離，方足
    以斷絕施用毒品之傾向等一切情狀，分別量處如主文所示之
    刑，並定其應執行刑，以示懲儆。扣案如附表所示之物，係
    查獲之毒品，均應依毒品危害防制條例第18條第1 項前段之
    規定，不問屬於犯人與否，均諭知沒收銷燬之。
四、據上論斷，應依刑事訴訟法第273條之1第1項、第299條第1
    項前段，毒品危害防制條例第10條第2項、第11條第1項、第
    18條第1項前段，刑法第11條、第56條、第51條第5款，判決
    如主文。
本案經檢察官甲○○到庭執行職務。
中    華    民    國    95    年    2     月    21    日
                  刑事第三庭法  官  王福康
以上正本證明與原本無異。
對於本件判決如有不服，應於收受送達後10日內，向本院提出上
訴書狀，上訴於臺灣高等法院，並按他造當事人人數附具繕本。
中    華    民    國    95    年    2     月    21    日
                            書記官  施鴻均
【附錄論罪法條】
毒品危害防制條例第10條第2項：
    施用第二級毒品者，處3年以下有期徒刑。
毒品危害防制條例第11條第1項：
    持有第一級毒品者，處3年以下有期徒刑、拘役或新臺幣5萬
    元以下罰金。
【附表】
┌────┬──────────┬───────────┐
│查獲時間│   查  獲  地  點   │    扣  案  物  品    │
├────┼──────────┼───────────┤
│94.7.30 │基隆市○○街37號前  │第二級毒品安非他命1小 │
│16：40  │                    │包（毛重0.3公克）     │
├────┼──────────┼───────────┤
│94.8.27 │基隆市○○路與仁五路│第一級毒品海洛因1小包 │
│20：00  │口                  │（淨重0.01公克）      │
├────┼──────────┼───────────┤
│94.9.19 │基隆市○○路95巷口  │第二級毒品安非他命1小 │
│12：20  │                    │包（毛重0.3公克）     │
│        │                    │第一級毒品海洛因1小包 │
│        │                    │（淨重0.17公克）      │
├────┼──────────┼───────────┤
│94.11.10│基隆市○○路65巷口  │第二級毒品安非他命1小 │
│17：00  │                    │包（毛重0.4公克）     │
└────┴──────────┴───────────┘


司法院資訊處製作；財團法人民間司法改革基金會備份。
